# 请教陈版，关于成本法转权益法的问题

提问人：tracy0718 时间：2013-07-29 16:57:29
A公司以B公司2011.12.31净资产价格 29 亿元受让C公司持有的B公司股票（净资产合计 207 亿），比例为14%，而后2012.6.30，B公司宣布向老股东（C公司及其他股东）分配 2011 年股利 20 亿元，B公司 2012 年全年实现净利润 40 亿元，2012.6.30，B公司向A公司和D公司定向增资30.9亿元，其中A公司以净资产价格 18 亿元增资B公司，占增资后7%股份，原股份占增资后比例降为12%，因此增资后合计持有对方19%比例（成为B公司第一大股东），该股权变更在2013.6.30日完成，同时B公司宣布向老股东（A公司原股权及其他股东）分配 2012 年股利 28 亿元，其中2013.1.1 净资产合计 227 亿元，2013.1.1——2013.6.30实现利润 27 亿元，2013.6.30净资产合计 226 亿元 2012 年A公司以成本法核算对B公司的股权投资， 2013 年想转变成以权益法核算对对B公司的股权投资， 假设公允价值和净资产相等，且 2013 年 1 月 1 日起实现的净利润，A公司可以按照19%的新股权比例享有。
请问陈版， 1 、7%新增股权的投资日应该是2013.1.1还是2013.6.30，（我认为由于约定 2013 年全年利润新股权可以享有，所以可以是2013.1.1，不知道对不对，请陈版指导） 2 、老股权在新股权增资日应该如何核算？
万分感谢您的答复。

回答人：chenyiwei
1 、7%新增股权的投资日应当是A实际完成对C公司增资的日期，不应以实际享有全年收益为由认为投资日是 2013 年年初。 2 、其实就是分步增资实现重大影响如何处理的问题，请查阅《讲解 2010 》第三章第四节关于因增资而从权益法转为成本法的相关处理规定。